臺灣新竹地方法院刑事判決　　　　　　　 94年度易字第258號
公　訴　人　臺灣新竹地方法院檢察署檢察官
被　　　告　乙○○　男27歲.
上列被告因竊盜案件，經檢察官聲請簡易判決處刑（93年度速偵
字第349號），及移送併案審理（台灣板橋地方法院檢察署94年
度偵字第4774號），本院認不得以簡易判決處刑，改依通常程序
並依簡式審判程序，判決
如左：
    主  文
乙○○連續攜帶兇器竊盜，處有期徒刑玖月。扣案一字起子壹支
暨信用卡簽帳單上及柯達大飯店旅客登記卡上偽造之「丙○○」
署押共柒枚均沒收之。
    事  實
一、乙○○前於民國86年間因竊盜案件，經臺灣板橋地方法院以
    87年度易字第546號判處有期徒刑5月確定。復於87年間因強
    盜案件，經臺灣板橋地方法院以87年度訴字1738號判處有期
    徒刑5年3月，並經台灣高等法院以88年度上訴字1082號駁回
    上訴確定。上開2案件，經接續執行，甫於88年11月2日入監
    執行，並於93年7 月23日縮短刑期假釋出監，目前正值假釋
    期間，詎乙○○猶不知悔改，竟基於意圖為自己不法所有之
    概括犯意，攜帶其所有客觀上足以對人生命、身體構成威脅
    而具有危險性之一字起子1 支，連續在如附表所示之時間、
    地點，以如附表所示之方式竊取如附表所示之人所有之財物
    ，嗣乙○○為如附表編號三之竊盜犯行時，當場為鄭椿堂發
    覺報警，經警於新竹市○○路、東大路口處查獲，並扣得紅
    色皮包1只（內有戊○○之身分證1張、農民銀行及花旗銀行
    提款卡各1張）、面額新台幣（下同）25元之油票1張、23元
    現金暨其所有供犯罪所用之一字起子1支等物，始悉上情。
二、又乙○○承前竊盜之概括犯意，復於94年3月11日凌晨0時許
    ，在台北縣中和市○○街65號前，攜帶其所有客觀上足以對
    人生命、身體構成威脅而具有危險性之螺絲起子1 支（未據
    扣案），以撬開丙○○所有停放在上述地點之9A-9780 號自
    用小客車右前車門門鎖方式，竊取丙○○所有放置於車內之
    皮夾1只（內有有現金100元、港幣90元、中國國際商業銀行
    信用卡1張、萬泰商業銀行現金卡1張），得手後，復基於行
    使偽造私文書及詐欺之概括犯意，分於94年3月11日凌晨0時
    36分許、同日凌晨0時50分許及同日凌晨1時57分許，持丙○○所有、卡號0000000000000000號之中國國際商業銀行信用
    卡，分至屈臣氏中和分公司、頂好Wellcome南勢角店及台北
    縣永和市柯達大飯店（下稱柯達大飯店）刷卡消費，並分在
    金額分別為773元、648元及5236元之簽帳單（均一式二聯；
    一聯為顧客存根聯、一聯為商店存根聯）及柯達大飯店之旅
    客登記卡上之旅客簽名欄偽簽丙○○署押共7枚後，執交上
    述特約商店及柯達大公司行使，使上述特約商店及柯達大飯
    店之店員均誤以為丙○○本人消費，陷於錯誤而交付上述金
    額之財物或因此受有財產上之不法利益，足生損害於中國國
    際商業銀行對信用卡客戶管理之正確性、屈臣氏中和分公司
    、頂好Wellcome南勢角店、柯達大飯店及丙○○。嗣因丙○○向中國國際商業銀行申報上開信用卡失竊掛失，經該銀行
    信用卡卡務中心風險管理員吳培銜查明上述信用卡已遭盜刷
    ，乃報警處理，經警於同日12時30分許至柯達大飯店逮捕乙○○，並扣得新台幣100元、港幣90元、中國國際商業銀行
    信用卡1張、萬泰商業銀行現金卡1張及簽帳單持卡人存根聯
    3 紙。
三、案經新竹市警察局移送新竹地方法院檢察署檢察官偵查聲請
    簡易判決處刑暨臺北縣政府警察局中和分局報告臺灣板橋地
    方法院檢察署檢察官併案審理。
    理  由
一、本件被告乙○○所犯竊盜、偽造署押、行使偽造私文書及詐
    欺等罪，係非無期徒刑、最輕本刑為3 年以上有期徒刑之罪
    ，被告於本院準備程序進行中，就被訴事實為有罪之陳述，
    經本院合議庭認合於刑事訴訟法第273 條之1第1項之規定，
    裁定進行簡式審判程序，合先敘明。
二、訊據被告乙○○對於前開事實，迭於警詢、偵訊及本院審理
    時坦承不諱（參94年度速偵字第349號偵查卷第9、10、39、
    40頁；94年度偵字第4774號偵查卷第6至8頁、第35頁；本院
    94 年6月16日之審理筆錄），核與證人戊○○、甲○○、詹
    明煌、丙○○、鄭椿堂及吳培銜於警詢中指述情節相符，復
    有一字起子1支扣案及贓證物品認領保管單3紙、臺北縣政府
    警察局贓物認領保管單1紙、簽帳單持卡人存根聯3紙、中國
    國際商業銀行持卡人聲明書1紙、聯合信用卡處理中心報表1
    紙、停用記錄查詢表1 紙、柯達飯店旅客登記卡及帳單明細
    表各1紙、查獲照片12 幀在卷可稽（參94年度速偵字第349
    號偵查卷第23至25頁、第30至33頁；94年度偵字第4774號偵
    查卷第22至32頁），是被告上開自白應與事實相符，堪足採
    信。本案事證已臻明確，被告上開犯行洵堪認定，自應依法
    予以論罪科刑。
三、按刑法第321條第1項第3 款之攜帶兇器竊盜罪，係以行為人
    攜帶兇器竊盜為加重條件，此所謂兇器，其種類並無限制，
    凡客觀上足以對人之生命、身體構成威脅，具有危險性之兇
    器均屬之，本件被告持以行竊之一字起子及螺絲起子均為鐵
    製品，足以破壞門鎖，可見其堅硬銳利，持之擊刺，足以對
    人之生命、身體構成威脅，皆為兇器之一種。故核被告乙○○持之用以行竊被害人戊○○、甲○○、詹明煌及丙○○等
    人財物部分，係犯刑法第321條第1項第3 款之竊盜罪；又其
    據以行使被害人丙○○前開信用卡予以消費部分，係犯刑法
    第216條、第210條行使偽造私文書罪及刑法第339條第1項、
    第2項之詐欺取財及詐欺得利罪。又被告乙○○偽造署押之
    低度行為為偽造私文書之高度行為所吸收、偽造私文書後持
    以行使，其偽造私文書之低度行為應為行使偽造私文書之高
    度行為所吸收，均不另論罪。另被告乙○○先後多次竊盜、
    行使偽造文書及詐欺取財行為，時間緊接，所犯各為構成要
    件相同之罪名，顯係各基於概括犯意為之，為連續犯，應依
    刑法第56條之規定各加重其刑。被告乙○○連續攜帶兇器竊
    盜罪、連續行使偽造私文書罪及連續詐欺取財罪、詐欺得利
    罪間，具有方法結果之牽連關係，為牽連犯，依刑法第55條
    之規定從一重之連續攜帶兇器竊盜罪處斷。爰審酌被告素行
    不佳、正值青年卻不思長進，為圖一己之私，竊取他人財物
    及被害人因本案所受財物損失，暨被告犯後坦認之態度等一
    切情狀，量處如主文所示之刑，並諭知易科罰金之折算標準
    。末扣案一字起子1支係被告所有供竊取機車所用之物，業
    據被告供承在卷，應依刑法第38條第1項第2款宣告沒收；而
    被告乙○○於特約商店之簽帳單（均一式二聯；一聯為顧客
    存根聯、一聯為商店存根聯）及柯達大飯店旅客登記卡上偽
    造之「丙○○」署押共7枚，不問屬於被告乙○○與否，均
    依刑法第219條之規定宣告沒收。至螺絲起子一支，業經被
    告丟棄，且無法證明其尚存在，為免執行之困難，爰不為沒
    收之宣告，附此敘明。
四、至被告於94年3月11日凌晨0時許，在台北縣中和市○○街65
    號前，以持螺絲起子撬開丙○○所有停放在上述地點之9A-9
    780 號自用小客車右前車門門鎖方式，竊取丙○○放置於車
    內之皮夾1只（內有有現金100元、港幣90元、中國國際商業
    銀行信用卡1張、萬泰商業銀行現金卡1張）暨持卡消費之犯
    行（即94年度偵字第4774號之併案部分），此部分初未經檢
    察官起訴，然與起訴如附表所示之竊盜犯行部分有連續犯、
    牽連犯之裁判上一罪關係，並經公訴檢察官於本院準備程序
    及簡式審判程序時以言詞擴張此部分之犯罪事實，本院自應
    併予審理，附此敘明。
據上論斷，應依刑事訴訟法第452條、第273條之1第1 項、第299
條第1項前段，刑法第56條、第321條第1項第3 款、第210條、第
216條、第339條第1項、第2項、第55條、第38條第1項第2款、第
219條，判決如主文。
本案經檢察官許麗美到庭執行職務。
中　　華　　民　　國　　94　　年　　7 　　月　 6　　　日
                  刑事第一庭法　官　彭淑苑
以上正本證明與原本無異。
如不服本判決，應於判決送達後十日內向本院提出上訴狀 (應附
繕本)，上訴於臺灣高等法院。
中　　華　　民　　國　　94　　年　　7　　 月　 6　　　日
                            書記官  李佩真
附錄：本案論罪科刑法條全文
刑法第321條第1項第3款
犯竊盜罪而有左列情形之一者，處6月以上、5年以下有期徒刑：
三、攜帶兇器而犯之者。
刑法第216條
行使第210條至第215條之文書者，依偽造、變造文書或登載不實
事項或使登載不實事項之規定處斷。
刑法第210條
偽造、變造私文書，足以生損害於公眾或他人者，處五年以下有
期徒刑。
刑法第339條
意圖為自己或第三人不法之所有，以詐術使人將本人或第三人之
物交付者，處5年以下有期徒刑、拘役或科或併科1000元以下罰
金。
以前項方法得財產上不法之利益或使第三人得之者，亦同。
前2項之未遂犯罰之。
附表：
┌──┬─────┬─────┬─────────┬────┐
│編號│時間      │地點      │行竊方式及竊得財物│被害人  │
├──┼─────┼─────┼─────────┼────┤
│一  │94年2月16 │新竹市大同│以一字起子撬開車牌│戊○○  │
│    │日早上5時 │路173號前 │號碼V3-4 053號自用│        │
│    │許        │          │小客車門鎖，竊得紅│        │
│    │          │          │色皮包1 只（內有身│        │
│    │          │          │分證、農民銀行提款│        │
│    │          │          │卡、花旗銀行提款卡│        │
│    │          │          │各1張）           │        │
├──┼─────┼─────┼─────────┼────┤
│二  │94年2月16 │新竹市仁愛│以一字起子撬開車牌│甲○○  │
│    │日早上5時 │街18巷5號 │號碼JF-7898 號自用│        │
│    │20分許    │前        │小客車門鎖，竊得新│        │
│    │          │          │台幣10 元         │        │
├──┼─────┼─────┼─────────┼────┤
│三  │94年2月16 │新竹市東大│以一字起子撬開車牌│丁○○  │
│    │日早上5時 │路1段117巷│號碼LU-1161 號自用│        │
│    │30分許    │口        │小客車門鎖，竊得25│        │
│    │          │          │元油票1 張及新台幣│        │
│    │          │          │13 元             │        │
└──┴─────┴─────┴─────────┴────┘
